【裁判字號】    92,親,23
【裁判日期】    920801
【裁判案由】    否認子女之訴
【裁判全文】
臺灣嘉義地方法院民事判決  九十二年度親字第二三號
    原        告  甲○○
    被        告  乙○○
    兼法定代理人  丙○○
右當事人間請求否認子女事件，本院判決如左：
    主      文
確認被告乙○○（民國九十一年四月十一日生）非原告之婚生子。
訴訟費用由被告平均負擔。
    事    實
甲、原告方面：
    一、聲明：如主文所示。
    二、陳述：原告與被告丙○○於民國九十年八月二十七日離婚，而原告於九十年
        九月間因子女就學申請戶籍時，始得知被告丙○○於九十一年四月十一日產
        下被告乙○○。因被告乙○○受胎期間係於原告與被告丙○○婚姻關係存續
        中，遂受婚生推定為原告之婚生子，但由於原告與被告丙○○自八十九年三
        月十六日即已分居，雙方並無性關係，被告乙○○非自原告受胎所生，為此
        依法訴請判決如聲明。
    三、證據：提出戶籍謄本一件、出生證明一件為證。
乙、被告方面：
    一、聲明：同意原告之請求。
    二、陳述：被告乙○○非自原告受胎所生。
丙、本院依職權函請財團法人天主教聖馬爾定醫院鑑定兩造之親子血緣關係。
    理    由
一、原告主張其與被告丙○○於九十年八月二十七日離婚，而原告於九十年九月間始
    得知被告丙○○於九十一年四月十一日產下被告乙○○。因被告乙○○受胎期間
    係於原告與被告丙○○婚姻關係存續中，遂受推定為原告之婚生子，然原告與被
    告丙○○自八十九年三月十六日即已分居，雙方並無性關係，被告乙○○非自原
    告受胎所生之事實，有戶籍謄本一件、出生證明影本一件、財團法人天主教聖馬
    爾定醫院親子血緣關係鑑定報告書可證，且為被告所不爭執。而據財團法人天主
    教聖馬爾定醫院親子血緣關係鑑定報告書所載：原告與乙○○之ＤＮＡ、ＳＴＲ
    基因座系統有六個基因座型別矛盾，即原告、乙○○間不存在血緣關係等語。據
    此足信原告之主張為真實。
二、按民法第一千零六十三條第一項推定之婚生子女，如夫妻之一方能證明妻非自夫
    受胎者，得於知悉子女出生之日起，一年內提起否認之訴，同條第二項定有明文
    。查被告丙○○受胎生下被告乙○○，既係在其與原告婚姻關係存續中，則依法
    自應推定被告乙○○為原告與被告丙○○之婚生子，然被告乙○○並非由原告受
    胎所生，已如前述。準此，原告於九十年九月間知悉被告乙○○出生之日起一年
    內即九十二年五月二十三日（有本院收文章可證）提起本件訴訟，於法洵屬有據
    ，應予准許。
三、據上論結，本件原告之訴為有理由，依民事訴訟法第七十八條、第八十五條第一
    項前段判決如主文。
中      華      民      國    九十二    年      八      月      一      日
~B臺灣嘉義地方法院家事法庭
~B    法  官
如對本判決上訴須於判決送達後廿日內向本院提出上訴狀
中      華      民      國    八十九    年      六    月    二十九  日
~B    書記官


司法院資訊處製作；財團法人民間司法改革基金會備份。
